【裁判字號】    95,易,1301
【裁判日期】    951110
【裁判案由】    竊盜
【裁判全文】
臺灣桃園地方法院刑事判決              95年度易字第1301號
公  訴  人  臺灣桃園地方法院檢察署檢察官
被      告  乙○○
                    （現在臺灣桃園看守所羈押中）
上列被告因竊盜案件，經檢察官提起公訴（95年度偵字第16340
號），本院合議庭裁定改依簡式審判程序，茲判決如下：
    主  文
乙○○攜帶兇器竊盜電業之電線，處有期徒刑捌月。扣案油壓剪
壹支、鋼筋拾支，均沒收。
    事  實
一、乙○○於民國95年7 月30日下午3 時許，攜帶客觀上均足以
    對人之生命、身體造成危害之兇器之油壓剪1 支、鋼筋13支
    ，搭乘不知情之鍾國仁（另經檢察官為不起訴處分）所駕駛
    車牌號碼W7-9628 號自用小客車行經桃園縣新屋鄉○○村○
    ○道路，竟意圖為自己不法所有，囑鍾國仁停車讓其下車，
    並要鍾國仁暫駕車離去，乙○○遂以上開鋼筋插入路旁臺灣
    電力股份有限公司（下稱臺電公司）電線桿洞孔中而攀爬上
    電線桿，再使用上開油壓剪剪斷電線桿上電線之方式，竊取
    臺電公司電線桿上而屬該公司所有之架空銅玻璃電線126 公
    尺（價值合計新臺幣3,614 元）得手，旋鍾國仁駕駛上開車
    輛返回，乙○○乃上車並將竊得之上開電線放置於該車內。
    嗣於95年7 月30日下午5 時許，鍾國仁駕駛上開車輛搭載乙
    ○○行經桃園縣新屋鄉○○村○○道路與高鐵路口，因有闖
    越紅燈情形而為警攔檢後查獲，並扣得乙○○所有供上開竊
    盜所用之油壓剪1支及鋼筋13支。
二、案經桃園縣政府警察局楊梅分局報請臺灣桃園地方法院檢察
    署檢察官偵查起訴。
    理  由
一、本件被告乙○○所犯並非死刑、無期徒刑、最輕本刑為3 年
    以上有期徒刑之罪或高等法院管轄第一審案件，而於準備程
    序進行中，被告先就被訴事實為有罪之陳述，經告知簡式審
    判程序之旨，並聽取公訴人、被告之意見後，由本院合議庭
    以裁定由受命法官獨任進行簡式審判程序，核先敘明。
二、上開犯罪事實，業據被告乙○○於本院審理時坦承不諱，核
    與證人甲○○於警詢中證述情節相符，並有扣案油壓剪1 支
    、鋼筋13支，及卷附贓物認領保管單1 紙可稽。被告之自白
    與事實相符，堪予採信。本件事證明確，被告犯行堪予認定
    ，應依法論科。
三、按刑法第321 條第1 項第3 款之攜帶兇器竊盜罪，係以行為
    人攜帶兇器竊盜為其加重條件，此所謂兇器，其種類並無限
    制，凡客觀上足對人之生命、身體、安全構成威脅，具有危
    險性之兇器均屬之，且祇須行竊時攜帶此種具有危險性之兇
    器為已足，並不以攜帶之初有行兇之意圖為必要（最高法院
    79年臺上字第5253號判例意旨參照）。查扣案之油壓剪1 支
    、鋼筋13支，均為質硬之金屬，客觀上具有危險性，足以對
    人之身體、安全構成威脅，應屬兇器。再按「竊盜或損壞電
    桿、電線、變壓器或其他供電設備者，依刑法之規定從重處
    斷。」，電業法第105 條訂有明文，則竊取電業法之電線，
    除犯刑法之竊盜罪外，亦構成電業法第105 條之竊盜供電設
    備罪，依刑法竊盜罪之法律效果論處；而依特別法優於普通
    法之法律競合關係，竊取電業法之電線犯行，電業法第10 5
    條應優先於刑法竊盜罪章而適用。故核被告乙○○所為攜帶
    兇器竊盜電線行為，係犯電業法第105 條竊盜供電設備罪，
    依刑法第321 條第1 項第3 款之攜帶兇器竊盜罪之規定從重
    處斷，公訴意旨僅認被告應依刑法第321 條第1 項第3 款處
    斷，尚有未洽，惟起訴事實相同，爰依法變更起訴法條。至
    被告於警詢筆錄中固曾一度供稱係與鍾國仁共同行竊云云，
    而鍾國仁於警詢筆錄中亦曾供稱與被告共同行竊云云，惟經
    本院勘驗上開警詢錄音帶結果，被告與鍾國仁於警詢中所述
    用字幾乎與筆錄相同，並非一般人說話方式，用字、語氣均
    非自然，另筆錄製作速度相當快，錄音中並未聽聞員警打字
    聲，該等警詢筆錄應係被告、鍾國仁按照員警已預行製作好
    之筆錄念而錄音等情，有本院95年10月27日勘驗筆錄附卷可
    稽，是其等警詢中所述顯非可採，另參酌被告於95年8 月9
    日檢察官訊問時已供明鍾國仁並不知情，並於本院審理時亦
    迭稱鍾國仁並未參與行竊，且鍾國仁於檢察官訊問時亦否認
    共同行竊，又鍾國仁亦經檢察官為不起訴處分，是自難認鍾
    國仁亦係本件共犯，一併敘明。爰審酌被告年值青壯，不思
    以正當方式賺取報酬，而竊取他人財物，又被告所竊取之電
    線本身雖價值不高，然對於被害人臺電公司嗣後之維修復原
    工程所需支出之費用實較被竊電線價值為高，且被告除本件
    外尚有諸多相類竊盜犯行及犯後坦承犯行等一切情狀，爰量
    處如主文所示之刑，以資懲儆。扣案之油壓剪1 支、鋼筋13
    支，為被告所有供本件犯罪所用，業據被告於本院審理時供
    明，爰依刑法第38條第1 項第2 款宣告沒收。
四、至被告固於本院訊問時供稱：伊於95年4 月起至6 月底止，
    也曾多次竊取電纜線而在另案審理中等語，惟刑法第56條連
    續犯之規定已於94年2 月2 日修正公布刪除，並於95年7 月
    1 日施行，而被告所為本件竊盜犯行時，刑法已無連續犯之
    規定，是被告所供上開竊盜犯行，與本件顯無裁判上或實質
    上一罪關係，附此敘明。
據上論斷，應依刑事訴訟法第273 條之1 第1 項、第299 條第1
項前段、第300 條，電業法第105 條，刑法第321 條第1 項第3
款、第38條第1 項第2 款，判決如主文。
本案經檢察官嵇珮晶到庭執行職務。
中    華    民    國    95    年    11    月    10    日
                  刑事第二庭    法  官  鄭吉雄
以上正本證明與原本無異。
如不服本判決，應於判決送達後10日內向本院提出上訴狀（應附
繕本），上訴於臺灣高等法院。
                                書記官  謝至菁
中    華    民    國    95    年    11    月    20    日
附錄法條：
電業法第105條
竊盜或損壞電桿、電線、變壓器或其他供電設備者，依刑法之規
定從重處斷。
刑法第321條
犯竊盜罪而有左列情形之一者，處 6 月以上、 5 年以下有期徒
刑：
一  於夜間侵入住宅或有人居住之建築物、船艦或隱匿其內而犯
    之者。
二  毀越門扇、牆垣或其他安全設備而犯之者。
三  攜帶兇器而犯之者。
四  結夥三人以上而犯之者。
五  乘火災、水災或其他災害之際而犯之者。
六  在車站或埠頭而犯之者。
前項之未遂犯罰之。


司法院資訊處製作；財團法人民間司法改革基金會備份。
